臺灣士林地方法院刑事判決
111年度交簡上字第45號
上  訴  人  
即  被  告  胡世莉



輔 佐 人即
被告之配偶  連仁德

上列上訴人即被告因過失傷害案件，不服本院中華民國111年3月
15日111年度交簡字第15號第一審刑事簡易判決（起訴案號：110
年度偵字第108號），提起上訴，本院管轄第二審之合議庭判決
如下：
    主  文
上訴駁回。
胡世莉緩刑貳年。
    事實及理由
一、原審判決認定之犯罪事實：
　　胡世莉於民國109年6月30日17時50分許，騎乘腳踏車沿臺北
    市南港區市民大道7段由西往東方向行駛，行經該路段第166
    號燈桿時，本應注意於未劃設慢車道之道路，應靠右側路邊
    行駛，及變換車道時，應注意其他車輛，並注意保持安全距
    離，而依當時天候晴、日間自然光線、路面係乾燥無缺陷之
    柏油路、路況無障礙物、視距良好等情形，並無不能注意之
    情事，竟疏於注意及此，貿然向右變換至外側車道，適丙○○
    騎乘車牌號碼000-0000號普通重型機車，沿同路段同向行駛
    至該處，見狀閃避不及，與胡世莉騎乘前揭腳踏車發生擦撞
    ，致丙○○受有四肢與軀幹多處深度挫裂傷、右手肘、左前臂
    、右手掌、左手腕、右膝、右踝、右足、右腹挫滅傷等傷害
    （下稱系爭傷害）。
二、本件上訴之審理範圍：　　
　　按上訴得明示僅就判決之刑、沒收或保安處分一部為之；對
    於簡易判決之上訴，準用第3編第1章及第2章除第361條外之
    規定。刑事訴訟法第348條第3項、第455條之1第3項分別定
    有明文。查，上訴人即被告胡世莉（下稱被告）於本院審理
    時明確表示：對於本件原審判決認定之事實及適用法律部分
    均不爭執，僅就量刑上訴等語（見交簡上卷第74頁）。足見
    被告係僅就原判決之量刑部分上訴，則依前揭刑事訴訟法第
    455條之1第3項、第348條第3項之規定，原審判決所認定之
    犯罪事實（含所依憑之證據、理由），自不在本件上訴之審
    判範圍，先予敘明。
三、被告上訴意旨略以：其對於因騎乘自行車不慎而發生本件車
    禍，導致告訴人丙○○受傷，深感愧疚，曾由輔佐人即其配偶
    乙○○與告訴人數度洽談賠償事宜，但因告訴人主張之損害賠
    償金額過鉅，非被告之經濟能力所能負擔，以致無法達成和
    解。被告原為越南人，結婚來臺後為負擔家計，充任洗碗工
    ，每月薪資約新臺幣（下同）2萬多元，並需照料高齡92歲
    之身障婆婆，而其配偶退休後從事二手舊物買賣，收入甚低
    、家境清寒，實無資力賠償告訴人。請求姑念其自白犯行及
    素無前科，且已知騎自行車應注意他車安全，而無再犯之虞
    ，能從輕量刑，並給予緩刑等語。
四、駁回上訴之理由：　　　
　㈠量刑之輕重，屬法院得依職權自由裁量之事項，如已斟酌刑
    法第57條各款所列情狀而未逾越法定刑度，不得遽指為違法
    ，且在同一犯罪事實與情節，如別無其他加重或減輕之原因
    ，下級審量定之刑，亦無過重或失輕之不當情形，則上級審
    法院對下級審法院之職權行使，原則上應予尊重，不得任意
    指摘為違法。
　㈡原審判決關於科刑部分，於依刑法第62條前段規定對被告減
    刑後，並已說明：審酌被告騎乘腳踏車不知遵守道路交通安
    全規則，先行駛於內側車道再持續靠右變換車道行駛而肇事
    ，致告訴人受有系爭傷害，使告訴人受有身體及精神之痛苦
    ，所為實屬不該；然考量被告能坦承犯行，已賠償告訴人機
    車維修費用1萬元之犯後態度，且本件係因告訴人不願意與
    被告洽談和解致無法達成和解等情；兼衡被告無前科紀錄之
    素行、犯罪情節、過失程度、告訴人所受傷勢，暨被告自陳
    教育程度為小學三年級，從事洗碗工作，月薪2萬5千元，因
    配偶經濟收入不穩需提供協助，無須扶養2名子女之家庭經
    濟狀況，以及檢察官、告訴人、被告就科刑範圍之意見等一
    切情狀，而量處拘役40日，並諭知如易科罰金以1千元折算1
    日之折算標準等語。顯見原審已斟酌一切量刑事由，所處刑
    度並未逾越刑法第284條前段之法定刑度，且核與罪刑原則
    相當，並無不當。且被告於上訴本院後，亦無新生有利之量
    刑事由，是其上訴請求再予從輕量刑，為無理由，應予駁回
    。
五、末查，被告除本件犯罪外，並無其他犯罪前科，有其前案紀
    錄表在卷可參(見交簡上卷第17頁)，足認被告素行良好，本
    件係因過失而一時偶然犯罪，非屬慣犯；又被告於犯後已坦
    承犯行，知所悔悟，並透過其配偶處理賠償告訴人機車之修
    理費用，及持續關心告訴人之傷勢康復情形暨聯繫其他損害
    之和解事宜等情，有卷附被告之配偶與告訴人間之LINE對話
    紀錄擷圖可參（見偵卷第19至49頁）；且告訴人對於被告已
    賠償機車修理費用及被告之配偶有與之洽談和解事宜等情，
    亦不爭執（見交簡上卷第74至75頁），可認被告於本件車禍
    發生後，對於告訴人所受損害，係盡其真摯努力企求能終局
    解決。然因告訴人與被告就機車損害以外之賠償金額，因雙
    方認知有所差距，而無法達成和解乙情，已據告訴人及輔佐
    人於本院審理中陳述明確(見交簡上卷第74至75頁)。依此，
    可認被告於本件車禍發生後，並無對告訴人置之不理之犯後
    態度欠佳情事。鑑於損害賠償之數額應為多少始屬合理，除
    非經法院判決認定外，於當事人間常因對於損害數額之認知
    上差距而難有共識，是對於未能達成和解一事自無從歸責於
    任何一方，尤不得以被告未與告訴人達成和解，即認被告有
    再犯之虞而不適宜宣告緩刑。參之司法院訂頒之「法院加強
    緩刑宣告實施要點」於第2點第1項第1款、第2款規定「法院
    對符合刑法第74條及少年事件處理法第79條規定之被告，依
    其犯罪情節及犯後之態度，足信無再犯之虞，且有下列情形
    之一者，宜認為以暫不執行為適當，並予宣告緩刑：㈠初犯
    。㈡因過失犯罪。」、第3點規定「法院對於犯刑事訴訟法第
    376條所列之罪，而受1年以下有期徒刑、拘役或罰金宣告之
    被告，尤應注意酌情宣告緩刑」。則本件綜核被告之素行（
    無犯罪前科）、犯罪情節（過失犯、初犯）、犯後態度（良
    好）及所犯罪名（刑事訴訟法第376條所列之罪）等節，被
    告具備刑法第74條第1項第1款規定之緩刑要件，且符合上揭
    「法院加強緩刑宣告實施要點」所訂得以宣告緩刑之情形，
    本院足信被告經此偵審程序及科刑判決後，當能知所警惕而
    無再犯之虞，因認上開宣告之刑以暫不執行為適當，爰依刑
    法第74條第1項第1款規定宣告緩刑2年，以啟自新。
六、據上論斷，應依刑事訴訟法第455條之1第1項、第3項、第
    368條，刑法第74條第1項第1款，判決如主文。
本案經檢察官丁○○提起公訴，檢察官林嘉宏到庭執行職務。
中　　華　　民　　國　　111 　年　　10　　月　　20　　日
                  刑事第五庭  審判長法  官  蔡明宏
　　　　　　　　　
                                    法  官  李昭然
　　　　　　　　　　　　　　　　　　
                                    法  官  陳銘壎
以上正本證明與原本無異。
本判決不得上訴。
                                    書記官  羅淳柔
中　　華　　民　　國　　111 　年　　10　　月　　20　　日